【裁判字號】    97,簡上,141
【裁判日期】    971110
【裁判案由】    業務過失傷害
【裁判全文】
臺灣新竹地方法院刑事判決             97年度簡上字第141號
上  訴  人
即  被  告  乙○○
上列上訴人因業務過失傷害案件，不服本院新竹簡易庭97年度竹
交簡字第190 號中華民國97年5 月27日第一審簡易判決（聲請案
號：臺灣新竹地方法院檢察署97年度偵字第775 號），提起上訴
，本院管轄第二審之合議庭判決如下：
    主  文
上訴駁回。
乙○○緩刑貳年，並應依本院九十七年度竹調字第一九七號調解
筆錄內容於民國九十七年十一月十日前及同年十二月十日前各給
付新臺幣壹萬元予被害人丙○○。
    事實及理由
一、本案經本院審理結果，認原審以上訴人即被告乙○○係犯刑
    法第284 條第2 項前段之業務過失傷害罪，並依刑事訴訟法
    第449 條第1 項、第454 條第2 項，刑法第284 條第2 項前
    段、第62條前段、第41條第1 項前段，刑法施行法第1 條之
    1 第1 項、第2 項前段之規定，逕以簡易判決處刑，量處有
    期徒刑4 月，並諭知如易科罰金，以新臺幣（下同）1 千元
    折算1 日，其認事用法，並無違誤，量刑亦屬妥適。原審判
    決書所載之事實、證據及理由，均與本院所認定者相同，茲
    引用之（如附件）。
二、上訴人以：確有追撞告訴人丙○○所駕駛之自小客車，其就
    車禍有過失，對於原審認定之犯罪事實無意見，但已和告訴
    人和解，請求輕判並宣告緩刑等語。
三、經查，被告於本院審理時，就其有於原審判決認定之時間、
    地點，因疏未注意而追撞前車，致告訴人受有頸部挫傷併扭
    傷之犯行，坦白承認，並經告訴人指訴明確，互核相符，以
    及有如聲請簡易判決處刑書證據欄所示之其他證據在卷可查
    ，事證明確，犯行已堪認定。
四、核被告所為，係犯刑法第284 條第2 項前段之業務過失傷害
    罪。又被告於肇事後停留在現場等候警方到場，並承認為肇
    事人而接受裁判，除有談話紀錄表3 紙在卷可查外，並經證
    人即內政部警政署國道公路警察局第二警察隊後龍分隊警員
    甲○○證述在卷（參本院上訴審卷第63-64 頁），原審以被
    告犯前揭業務過失傷害罪，且符合自首要件，爰依刑法第62
    條前段之規定減輕其刑而判處被告有期徒刑4 月，並諭知易
    科罰金折算標準，認事用法並無違誤，所量刑度亦稱妥適，
    被告上訴並無理由，應予駁回。
五、末查，被告前未曾受有期徒刑以上刑之宣告，有臺灣高等法
    院被告前案紀錄表在卷可參，其犯後坦承犯行，態度良好，
    已與告訴人和解並願賠償8 萬元，現正分期償還中，此有本
    院97年度竹調字第197 號調解筆錄在卷可佐（參本院上訴審
    卷第83頁），且告訴人已具狀表示息事寧人、原諒被告等語
    （參本院上訴審卷第85頁聲請撤回告訴狀），被告經此偵審
    程序之教訓後，應能知所警惕，而無再犯之虞，本院因認對
    其所宣告之刑以暫不執行為當，爰依刑法第74條第1 項第1
    款、第2 項第3 款規定，宣告緩刑2 年且命被告依本院民事
    調解筆錄向被害人支付賠償金，以啟自新並觀後效。
據上論斷，應依刑事訴訟法第455 條之1 第1 項、第3 項、第37
3 條、第368 條、第364 條，刑法第74條第1 項第1 款、第2 項
第3款，判決如主文。
本案經檢察官黃秋婷到庭執行職務。
中    華    民    國    97    年    11    月    10    日
                  刑事第三庭審判長法  官  賴淑敏
                                  法  官  黃美文
                                  法  官  林惠君
以上正本證明與原本無異。
不得上訴。
中    華    民    國    97    年    11    月    10    日
                                  書記官  劉亭筠
附錄：本案論罪科刑法條全文：
刑法第284條
因過失傷害人者，處6月以下有期徒刑、拘役或500以下罰金，致
重傷者，處1年以下有期徒刑、拘役或500元以下罰金。
從事業務之人，因業務上之過失傷害人，處1年以下有期徒刑、
拘役或1,000元以下罰金，致重傷者，處3年以下有期徒刑、拘
役或2,000元以下罰金。
附件：
臺灣新竹地方法院刑事簡易判決       97年度竹交簡字第190號
聲  請  人  臺灣新竹地方法院檢察署檢察官
被      告  乙○○  男  39歲（民國○○年○月○日生）
                    身分證統一編號：Ｚ000000000號
                    住新竹市○區○○路368號
上列被告因業務過失傷害案件，經檢察官聲請以簡易判決處刑（
九十七年度偵字第七七五號），本院判決如下：
    主  文
乙○○犯業務過失傷害罪，處有期徒刑肆月，如易科罰金，以新
臺幣壹仟元折算壹日。
    事實及理由
一、本件犯罪事實及證據，除犯罪事實欄倒數第一行「乙○○停
    留在現場等候警方到場，並承認為肇事人而接受裁判」、證
    據欄「車號查詢汽車車籍一紙」應予補充外，餘均引用檢察
    官聲請簡易判決處刑書所載（如附件）。
二、被告在犯罪未發覺前停留在車禍現場，並向前來處理之警員
    表示自己為肇事者等情，有談話紀錄表三紙在卷可查，符合
    自首要件，依刑法第六十二條前段之規定減輕其刑；爰審酌
    被告駕車未注意車前狀況，自後追撞告訴人車輛為本件車禍
    肇事原因，及告訴人所受傷害尚屬輕微，被告犯後坦認有過
    失，惟因和解金額差距過大而未與告訴人達成和解等一切情
    狀，量處如主文所示之刑，並諭知易科罰金之折算標準。
三、依刑事訴訟法第四百四十九條第一項、第四百五十四條第二
    項，刑法第二百八十四條第二項前段、第六十二條前段、第
    四十一條第一項前段，刑法施行法第一條之一第一項、第二
    項前段，逕以簡易判決處如主文所示之刑。
四、如不服本判決，得自收受送達之日起十日內，向本院提起上
    訴。
中    華    民    國    97    年    5     月    27    日
                  新竹簡易庭    法  官  楊麗文
以上正本證明與原本無異。
中    華    民    國    97    年    5     月    27    日
                                書記官  蕭惠婷
附錄本案論罪科刑法條全文：
刑法第二百八十四條第二項
從事業務之人，因業務上之過失傷害人者，處一年以下有期徒刑
、拘役或一千元以下罰金，致重傷者，處三年以下有期徒刑、拘
役或二千元以下罰金。
附件：
臺灣新竹地方法院檢察署檢察官聲請簡易判決處刑書
                                        97年度偵字第775號
   被  告  乙○○  男  38歲（民國○○年○月○日生）
                   住新竹市○區○○路368號
                   居新竹市○區○○路366號
                   國民身份證統一編號：Ｚ000000000號
 上列被告因過失傷害案件，業經偵查終結，認為宜以簡易判決處
 刑，茲將犯罪事實及證據並所犯法條分敘如下：
     犯罪事實
 １、乙○○任職於王盛交通股份有限公司，擔任營業貨車司機一
     職，日常係以駕駛車輛為其業務之人；緣其於民國96年10月
     5日，駕駛車號966-GD號營業大貨車，沿國道3號公路由北往
     南方向行駛，迨同日8時15分許，途經該公路南向108.6公里
     即新竹市○○區路段處，原須注意前方狀況，且應留意與前
     方車輛保持安全間距，並作隨時停車之準備，而依事發現場
     日間有自然光線，道路無缺陷及障礙物，且視距良好等情形
     觀之，顯亦無不能注意情事，詎其疏未注意前方車輛動態，
     不慎追撞由丙○○所駕駛之車號0652－TQ號自用小客車，致
     該車再向前推撞其他車輛，使丙○○因而受有頸部挫傷併扭
     傷之傷害。
 ２、案經丙○○訴請偵辦。
     證據並所犯法條
 １、證據：
   (1)被告乙○○供述駕駛車輛肇事，致使告訴人丙○○成傷等
     情節。
   (2)告訴人丙○○指訴受害情節。
   (3)內政部警政署國道公路警察局第二警察隊道路交通事故現
     場圖暨調查報告表、談話紀錄表。
   (4)告訴人丙○○診斷證明書。
   (5)現場與車輛受損情形相片8張。
 ２、所犯法條：
     刑法第284條第2項前段。
 ３、依刑事訴訟法第451條第1項聲請逕以簡易判決處刑。
     此    致
 臺灣新竹地方法院
 中    華    民    國    97    年    2     月    26    日
                                   檢察官  黃建麒
 本件證明與原本無異。
 中    華    民    國    97    年    3     月    4     日
                                   書記官  范芳瑜
附錄法條：
中華民國刑法第284條第2項
從事業務之人，因業務上之過失傷害人者，處1 年以下有期徒刑
、拘役或1 千元以下罰金，致重傷者，處3 年以下有期徒刑、拘
役或2 千元以下罰金。


司法院資訊處製作；財團法人民間司法改革基金會備份。
